{"related": ["convertir"], "etymology": null, "url": "https://en.wiktionary.org/wiki/reconvertir", "definitions": ["to reconvert"], "verb": "reconvertir", "synonyms": [], "description": "reconvertir (first-person singular present reconvierto, first-person singular preterite reconvert\u00ed, past participle reconvertido)", "conjugations": {"imperative": {"affirmative": ["", "reconvierte (t\u00fa) - reconvert\u00ed (vos)", "reconvierta", "reconvirtamos", "reconvertid", "reconviertan"], "negative": ["", "no reconviertas", "no reconvierta", "no reconvirtamos", "no reconvirt\u00e1is", "no reconviertan"]}, "infinitive": "reconvertir", "indicative": {"future": ["reconvertir\u00e9", "reconvertir\u00e1s", "reconvertir\u00e1", "reconvertiremos", "reconvertir\u00e9is", "reconvertir\u00e1n"], "preterite": ["reconvert\u00ed", "reconvertiste", "reconvirti\u00f3", "reconvertimos", "reconvertisteis", "reconvirtieron"], "imperfect": ["reconvert\u00eda", "reconvert\u00edas", "reconvert\u00eda", "reconvert\u00edamos", "reconvert\u00edais", "reconvert\u00edan"], "conditional": ["reconvertir\u00eda", "reconvertir\u00edas", "reconvertir\u00eda", "reconvertir\u00edamos", "reconvertir\u00edais", "reconvertir\u00edan"], "present": ["reconvierto", "reconviertes (t\u00fa) - reconvert\u00eds (vos)", "reconvierte", "reconvertimos", "reconvert\u00eds", "reconvierten"]}, "pastparticiple": {"plural": {"feminine": "reconvertidas", "masculine": "reconvertidos"}, "singular": {"feminine": "reconvertida", "masculine": "reconvertido"}}, "gerund": "reconvirtiendo", "subjunctive": {"imperfect_se": ["reconvirtiese", "reconvirtieses", "reconvirtiese", "reconvirti\u00e9semos", "reconvirtieseis", "reconvirtiesen"], "future": ["reconvirtiere", "reconvirtieres", "reconvirtiere", "reconvirti\u00e9remos", "reconvirtiereis", "reconvirtieren"], "imperfect_ra": ["reconvirtiera", "reconvirtieras", "reconvirtiera", "reconvirti\u00e9ramos", "reconvirtierais", "reconvirtieran"], "present": ["reconvierta", "reconviertas", "reconvierta", "reconvirtamos", "reconvirt\u00e1is", "reconviertan"]}}, "pronunciations": []}